【裁判字號】    92,交訴,47
【裁判日期】    920729
【裁判案由】    公共危險等
【裁判全文】
臺灣屏東地方法院刑事判決                          九十二年度交訴字第四七號
    公  訴  人  臺灣屏東地方法院檢察署檢察官
    被      告  甲○○
右被告因公共危險等案件，經檢察官提起公訴（九十一年度偵字第六○五四號），本
院判決如左：
     主  文
甲○○駕駛動力交通工具肇事，致人受傷而逃逸，處有期徒刑陸月，如易科罰金，以
參佰元折算壹日。
被訴過失傷害部分無罪。
     事  實
一、甲○○於民國九十一年十月二日十四時十五分許，駕駛車牌號碼９６６７－ＦＣ
    號自小客車，沿屏東市○○路由南往北方向行駛，途經屏東市○○路與建國路口
    時，適有乙○○○騎乘車牌號ＸＹＳ－４０６機車，由屏東市○○路由東往西行
    駛至此，二車碰撞後，乙○○○人車倒地，且遭機車壓住，因而受有左手肘撞挫
    傷、皮下瘀血腫等傷害，甲○○肇事後，未對乙○○○施予任何救護，亦未報警
    為適當處理即駕車逃逸。嗣員警依乙○○○提供之車號始循線查獲。
二、案經屏東縣警察局屏東分局報請臺灣屏東地方法院檢察署檢察官偵查起訴。
     理  由
壹、有罪部分：
一、訊據被告甲○○固坦承於右揭時、地駕駛自小客車與乙○○○騎乘之機車發生碰
    撞，惟矢口否認有肇事逃逸之犯行，辯稱：車禍發生後，我有下車察看，我看到
    乙○○○並沒有被機車壓住，機車是倒在她旁邊，我有問乙○○○有沒有怎樣，
    要不要請警察來處理，她就說我們年輕人都欺負老人家，後來我們二人談的沒有
    結論，我看她往路旁走，機車還在路中間，我就上車走了云云。經查：
    被告於右揭時地，駕駛車號９６６７－ＦＣ自小客車肇事，導致乙○○○受傷，
    被告未施予任何救護，即擅自逃離現場等情，業據告訴人乙○○○指訴歷歷，且
    在車禍現場附近賣西瓜汁之證人黃筱雯於警局亦證述乙○○○人車倒地後，確實
    被機車壓住等語，以告訴人乙○○○於車禍發時已高達七十三歲之齡（十九年二
    月十四日生），被撞後人車倒地又遭機車壓住，一般人顯可預見乙○○○將因此
    而受傷，被告甲○○處此情況，在未經乙○○○同意前，猶擅自離開現場，其辯
    稱未有逃逸之意，自不足採。此外，復有道路交通事故調查報告表、照片十六張
    及鴻慶醫院診斷證明書一紙在卷可資參佐，事證明確，被告犯行洵堪認定。
二、核被告所為，係犯刑法第一百八十五條之四之罪。爰審酌被告並無前科，素行良
    善，且被告駕車肇事致告訴人受傷之程度尚非嚴重，是被告不為救助而逃逸之行
    為對告訴人造成損害之程度亦非十分鉅大，惟被告犯後尚未與告訴人和解，徵求
    告訴人之宥恕等情狀，量處如主文所示之刑，並諭知易科罰金之折算標準。
貳、無罪部分：
一、公訴意旨略以：甲○○於九十一年十月二日十四時十五分許，駕駛９６６７－Ｆ
    Ｃ號自小客車，沿屏東市○○路由南往北方向行駛，途經屏東市○○路與建國路
    口時，本應注意車輛行駛時，駕駛人應注意車前狀況，隨時採取必要之安全措施
    ，以防危險發生，而依當時情況，又無不能注意之情事，竟疏未注意，仍率以快
    速通過交岔路口行駛，致其所駕駛之自小客車右前車門下方撞及由乙○○○所騎
    乘沿屏東市建路由東往西方向行駛，適亦至該處亦未注意遵守道路交通號誌指示
    行駛之牌照ＸＹＳ－４０６號機車左前輪，致乙○○○人車倒地後，受有左手肘
    撞挫傷、皮下瘀血腫等傷害。因認甲○○涉犯刑法第二百八十四條第一項前段之
    普通過失傷害罪。
二、公訴人上開所認，無非以被告、告訴人及證人黃筱雯所述、卷附之道路交通事故
    調查報告表、照片、驗傷診斷證明等資為論據。訊據被告甲○○則堅詞否認有過
    失，辯稱：車禍發生前，我是從我屏東縣內埔家中出發，走省道台一線，到屏東
    市○○○○路，要去啟順食品公司找我之前老闆聊天，當時我行進之方向是綠燈
    ，是被害人闖紅燈等語。按犯罪事實，應依證據認定之，無證據不得推定其犯罪
    事實。又不能證明被告犯罪者，應為無罪之諭知。刑事訴訟法第一百五十四條、
    第三百零一條第一項分別明文規定。
三、經查：公訴人既依被告於警訊時承稱：當時我駕駛自小客車由和生路南向北直行
    ，行到路口中時，就被ＸＹＳ─４０６重機車由建國路東向西闖紅燈而出，撞上
    我所駕之９６６７─ＦＣ小客車的右前車門下方，當時我時速約二十公里等語，
    及告訴人乙○○○於警訊時陳稱：當時我由建國路東往西行駛機車道直行，到肇
    事路口，雙方車子就發生碰撞了等語；及當時在現場附近（即和生路由南往北方
    向與建國路由東往西方向之轉角角處，店面面向建國路）賣西瓜汁之證人黃筱雯
    於警訊時及偵查中證稱：當時那位騎機車的阿婆被機車壓住，而那小客車的駕駛
    並未下車，這時在路口等紅燈的男性騎士前去將老婆扶起後離去，當時小客車是
    在南向北車道內，而機車是倒在路口旁，當時路口是和生路的車子在動，建國路
    的車子停住，而過了一下建國路才恢復行車等語，而認定本案認定被告行進之方
    向為沿和生路由南往北行駛，告訴人乙○○○係未注意遵守道路交通號誌指示行
    車，基此認定，被告於車禍發生時，既已遵循其行駛方向之交通號誌行進，且又
    無超速等違反道路交通安全規則之情形，在被告將車行駛至本案撞擊點前，告訴
    人猝然之違規行為，衡諸經驗法則，如何能期待被告得以事先預見，並進而採取
    適當之安全措施，公訴人既未提出積極之證據足證被告有應注意車前狀況而疏未
    注意之過失，依上說明，自應為被告無罪之諭知。
據上論斷，應依刑事訴訟法第二百九十九條第一項前段、第三百零一條第一項前段、
刑法第一百八十五條之四、第四十一條第一項前段、罰金罰鍰提高標準條例第二條，
判決如主文。
本案經檢察官林吉泉到庭執行職務
中      華      民      國      九十二      年    七    月    二十九    日
                                      臺灣屏東地方法院交通法庭
                         法  官  包梅真
右正本證明與原本無異。
如不服本判決應於收受本判決送達後十日內向本院提出上訴書狀，其未敘述上訴理由
者，並得於提起上訴後十日內向本院補提理由書狀（均須按他造當事人之人數附繕本
 ）「切勿逕送上級法院」
                                          書記官  滕一珍
中      華      民      國      九十二      年    七    月    三十一    日
附錄法條：
刑法第一百八十五條之四
駕駛動力交通工具肇事，致人死傷而逃逸者，處六月以上五年以下有期徒
刑。


司法院資訊處製作；財團法人民間司法改革基金會備份。
